臺灣板橋地方法院刑事判決　　　　　　　94年度訴字第2153號
公　訴　人　臺灣板橋地方法院檢察署檢察官
被　　　告　甲○○
上列被告因違反毒品危害防制條例案件，經檢察官提起公訴（94
年度毒偵字第4298號）被告於準備程序為認罪陳述，經本院合議
庭裁定由受命法官行簡式審判程序，判決如下：
    主  文
甲○○連續施用第一級毒品，處有期徒刑玖月，扣案海洛因拾壹
小包（共計驗餘淨重壹點玖肆公克）沒收銷燬，分裝勺陸支、分
裝袋肆只、磅秤壹個，均沒收；又連續施用第二級毒品，處有期
徒刑伍月，扣案安非他命陸小包（共淨重玖點參貳公克）、安非
他命壹小包（淨重零點肆參公克）、安非他命殘渣袋玖只，均沒
收銷燬，吸食器貳組、上開分裝勺陸支、上開分裝袋肆只、上開
磅秤壹個，均沒收。應執行有期徒刑壹年，扣案海洛因拾壹小包
（共計驗餘淨重壹點玖肆公克）、安非他命陸小包（共淨重玖點
參貳公克）、安非他命壹小包（淨重零點肆參公克）、安非他命
殘渣袋玖只，均沒收銷燬，吸食器貳組、上開分裝勺陸支、上開
分裝袋肆只、上開磅秤壹個，均沒收。
    事  實
一、甲○○有違反麻醉藥品管理案件前科，前於民國八十九年間
    ，因施用第二級毒品案件，經本院以八十九年度毒聲字第五
    二四八號裁定送勒戒處所，觀察、勒戒後，認無繼續施用毒
    品傾向，由臺灣板橋地方法院檢察署檢察官以八十九年度毒
    偵字第五九五五號為不起訴處分確定；又於九十年間，因施
    用第二級毒品案件，經本院以九十年度毒聲字第一二六五號
    裁定送勒戒處所，觀察、勒戒後，認無繼續施用毒品傾向，
    於九十年八月十日釋放出所，並經臺灣臺北地方法院檢察署
    檢察官以九十年度毒偵字第八五五號為不起訴處分確定；詎
    甲○○仍未能戒除毒癮，又於九十年八月十日接受前開觀察
    、勒戒執行完畢釋放後，五年內，仍基於施用第一級毒品海
    洛因之概括犯意，自九十三年八月底某日起至九十四年五月
    二十八日止，在臺北縣板橋市○○○街一一六巷十二號住處
    ，以將海洛因摻入香煙內，點燃後吸食煙氣之方式，平均一
    星期施用兩次，多次施用海洛因；復另行起意，基於施用第
    二級毒品安非他命之概括犯意，自九十三年八月底某日起至
    九十四年五月二十八日止，在同前住處，以將安非他命置於
    自製吸食器內，點燃後吸食煙氣之方式，平均一天施用一次
    ，多次施用安非他命。後於九十四年五月二十九日上午十一
    時三十分許，在臺北縣板橋市○○路○段與龍興街口，為警
    當場扣得其持有供吸食所用之海洛因十一小包（共計驗餘淨
    重一點九四公克）、安非他命六小包（共淨重九點三二公克
    ）、吸食器乙組、分裝勺四支、安非他命殘渣袋七只、分裝
    袋四只、磅秤乙個，復在其上址住處，扣得其持有供其吸食
    所用之安非他命一小包（淨重零點四三公克）、吸食器乙組
    、安非他命殘渣袋二只、分裝勺二支等物，並經警驗尿後乃
    悉上情。
二、案經臺北縣政府警察局板橋分局報告臺灣板橋地方法院檢察
    署檢察官偵查起訴。
    理  由
一、訊據被告甲○○對於上揭事實坦承不諱，且被告為警查獲後
    ，經警採集其尿液檢體，送驗後檢出鴉片類暨安非他命類均
    呈陽性反應，有臺灣檢驗科技股份有限公司九十四年六月十
    五日所出具之「濫用藥物尿液檢驗報告」（附於九十四年度
    毒偵字第四二九八號偵查卷第四頁）在卷足參；又扣案如事
    實欄所示白粉十一小包，均含第一級毒品海洛因成分，共計
    驗餘淨重一點九四公克，有法務部調查局九十四年八月八日
    調科壹字第○六○○一○○八四號鑑定通知書（附於前開偵
    查卷第四十七頁），透明結晶七包，共淨重九點七五公克（
    安非他命六小包，共淨重九點三二公克，安非他命一小包，
    淨重零點四三公克，合計淨重九點七五公克），含第二級毒
    品甲基安非他命成分，亦有臺灣檢驗科技股份有限公司九十
    四年六月二十八日所出具之濫用藥物檢驗報告（附於九十四
    年度偵字第九一三四號偵查卷第七十一頁）在卷可稽，足徵
    被告自白於前開時地，多次施用第一級毒品海洛因、第二級
    毒品安非他命犯行應與事實相符，可以採信。
二、又被告前於八十九年間，因施用第二級毒品案件，經本院以
    八十九年度毒聲字第五二四八號裁定送勒戒處所，觀察、勒
    戒後，認無繼續施用毒品傾向，由臺灣板橋地方法院檢察署
    檢察官以八十九年度毒偵字第五九五五號為不起訴處分確定
    ；又於九十年間，因施用第二級毒品案件，經本院以九十年
    度毒聲字第一二六五號裁定送勒戒處所，觀察、勒戒後，認
    無繼續施用毒品傾向，於九十年八月十日釋放出所，並經臺
    灣臺北地方法院檢察署檢察官以九十年度毒偵字第八五五號
    為不起訴處分確定等情，亦有臺灣高等法院被告前案紀錄表
    、臺灣板橋地方法院檢察署檢察官八十九年度毒偵字第五九
    五五號不起訴處分書、臺灣臺北地方法院檢察署檢察官九十
    年度毒偵字第八五五號不起訴處分書在卷可參，是被告本件
    施用毒品犯行，乃於接受觀察勒戒執行完畢後五年內再犯，
    亦甚明確，依毒品危害防制條例第二十三條第二項規定，被
    告本件係分別犯毒品危害防制條例第十條第一項之施用第一
    級毒品罪及同條第二項之施用第二級毒品罪。又被告前後多
    次施用第一級毒品海洛因、第二級毒品安非他命，均各時間
    緊接，觸犯構成要件相同之罪名，顯均基於概括犯意反覆為
    之，為連續犯，應均各依刑法第五十六條之規定，各僅論以
    連續施用海洛因一罪、連續施用安非他命一罪，併均各加重
    其刑；又其所犯上開施用第一級毒品罪、施用第二級毒品罪
    間，犯意各別，犯罪構成要件事實互異，應予分論併罰。至
    被告於施用前後持有第一級毒品海洛因、第二級毒品安非他
    命之低度行為，均各為其施用之高度行為所吸收，不另論罪
    。爰審酌被告有施用毒品之前案觀察勒戒紀錄，竟再施用毒
    品海洛因、安非他命而犯本罪，核其行為對社會秩序具有危
    害性、暨其施用期間、犯罪後坦承犯行之態度等一切情狀，
    各量處如主文所示之刑，並定其應執行刑，以資懲儆。扣案
    毒品海洛因十一小包（共計驗餘淨重一點九四公克）、安非
    他命六小包（共淨重九點三二公克）、安非他命一小包（淨
    重零點四三公克），分為第一、二級毒品，均應依毒品危害
    防制條例第十八條第一項前段諭知沒收銷燬。至被告在臺北
    縣板橋市○○路○段與龍興街口、其上址住處分別扣得之安
    非他命殘渣袋七只、二只，計安非他命殘渣袋九只，其內已
    沾含毒品安非他命不能分離，亦應依毒品危害防制條例第十
    八條第一項前段之規定沒收銷燬之。又被告乃以將海洛因摻
    入香煙內，點燃後吸食煙氣之方式，施用海洛因，業如前述
    ，足認扣案被告所有之吸食器二組，為供被告施用第二級毒
    品安非他命所用之物，至其餘扣案之分裝勺六支、分裝袋四
    只、磅秤乙個，乃被告所有，供本件施用第一、二級毒品犯
    罪所用之物，則經被告供陳在卷，是就扣案吸食器二組，爰
    於被告施用第二級毒品主文項下，及定應執行刑時，依刑法
    第三十八條第一項第二款規定宣告沒收，至其餘分裝勺六支
    、分裝袋四只、磅秤乙個，則於被告施用第一級毒品及施用
    第二級毒品主文項下，均為沒收之諭知，並於定應執行刑時
    ，再為沒收諭知，併此敘明。
三、本件被告係被訴犯毒品危害防制條例第十條第一項、第二項
    之施用第一級毒品、第二級毒品罪，其於本院行準備程序時
    對被訴事實為有罪之陳述，經受命法官告以簡式審判程序之
    旨，並聽取檢察官、被告意見後，由本院合議庭依刑事訴訟
    法第二百七十三條之一第一項規定裁定由受命法官獨任進行
    簡式審判程序，末此敘明。
據上論斷，應依刑事訴訟法第二百九十九條第一項前段、第二百
七十三條之一第一項、第二百七十三條之二、第二百八十四條之
一，毒品危害防制條例第十條第一項、第二項、第十八條第一項
前段，刑法第十一條、第五十六條、第三十八條第一項第二款、
第五十一條第五款，判決如主文。
本案經檢察官徐名駒到庭執行職務。
中　　華　　民　　國　　94　　年　　10　　月　　31　　日
                  刑事第四庭    法　官  陳明偉
以上正本證明與原本無異
如不服本判決應於送達後10日內向本院提出上訴狀
                                書記官　陳慧儷
中　　華　　民　　國　　94　　年　　10　　月　　31　　日
附錄本案論罪科刑法條全文
毒品危害防制條例第10條第1項、第2項
施用第一級毒品者，處 6 月以上 5 年以下有期徒刑。
施用第二級毒品者，處 3 年以下有期徒刑。
毒品危害防制條例第18條第1項前段
查獲之第一、二級毒品及專供製造或施用第一、二級毒品之器具
，不問屬
於犯人與否，均沒收銷燬之；查獲之第三、四級毒品及製造或施
用毒品之
器具，無正當理由而擅自持有者，均沒入銷燬之。但合於醫藥、
研究或訓
練之用者，得不予銷燬。
前項合於醫藥、研究或訓練用毒品或器具之管理辦法，由法務部
會同行政
院衛生署定之。
